en: Repairability index 3.3 - France
ar: مؤشر قابلية الإصلاح 3.3 - فرنسا
de: Reparierbarkeitsindex 3.3 - Frankreich
es: Índice de reparabilidad 3.3 - Francia
fr: Indice de réparabilité 3.3
it: Indice di riparabilità 3.3 - Francia
ja: 修理可能性指標 3.3 - フランス
ko: 수리 용이성 지수 3.3 - 프랑스
nl: Repareerbaarheid index 3.3 - Frankrijk
pl: Wskaźnik naprawialności 3.3 - Francja
pt: Índice de reparabilidade 3.3 - França
ru: Индекс ремонтопригодности 3.3 - Франция
zh: 可修复性指数 3.3 - 法国

en: Repairability index 3.4 - France
ar: مؤشر قابلية الإصلاح 3.4 - فرنسا
de: Reparierbarkeitsindex 3.4 - Frankreich
es: Índice de reparabilidad 3.4 - Francia
fr: Indice de réparabilité 3.4
it: Indice di riparabilità 3.4 - Francia
ja: 修理可能性指標 3.4 - フランス
ko: 수리 용이성 지수 3.4 - 프랑스
nl: Repareerbaarheid index 3.4 - Frankrijk
pl: Wskaźnik naprawialności 3.4 - Francja
pt: Índice de reparabilidade 3.4 - França
ru: Индекс ремонтопригодности 3.4 - Франция
zh: 可修复性指数 3.4 - 法国

en: Repairability index 3.5 - France
ar: مؤشر قابلية الإصلاح 3.5 - فرنسا
de: Reparierbarkeitsindex 3.5 - Frankreich
es: Índice de reparabilidad 3.5 - Francia
fr: Indice de réparabilité 3.5
it: Indice di riparabilità 3.5 - Francia
ja: 修理可能性指標 3.5 - フランス
ko: 수리 용이성 지수 3.5 - 프랑스
nl: Repareerbaarheid index 3.5 - Frankrijk
pl: Wskaźnik naprawialności 3.5 - Francja
pt: Índice de reparabilidade 3.5 - França
ru: Индекс ремонтопригодности 3.5 - Франция
zh: 可修复性指数 3.5 - 法国

en: Repairability index 3.6 - France
ar: مؤشر قابلية الإصلاح 3.6 - فرنسا
de: Reparierbarkeitsindex 3.6 - Frankreich
es: Índice de reparabilidad 3.6 - Francia
fr: Indice de réparabilité 3.6
it: Indice di riparabilità 3.6 - Francia
ja: 修理可能性指標 3.6 - フランス
ko: 수리 용이성 지수 3.6 - 프랑스
nl: Repareerbaarheid index 3.6 - Frankrijk
pl: Wskaźnik naprawialności 3.6 - Francja
pt: Índice de reparabilidade 3.6 - França
ru: Индекс ремонтопригодности 3.6 - Франция
zh: 可修复性指数 3.6 - 法国

en: Repairability index 3.7 - France
ar: مؤشر قابلية الإصلاح 3.7 - فرنسا
de: Reparierbarkeitsindex 3.7 - Frankreich
es: Índice de reparabilidad 3.7 - Francia
fr: Indice de réparabilité 3.7
it: Indice di riparabilità 3.7 - Francia
ja: 修理可能性指標 3.7 - フランス
ko: 수리 용이성 지수 3.7 - 프랑스
nl: Repareerbaarheid index 3.7 - Frankrijk
pl: Wskaźnik naprawialności 3.7 - Francja
pt: Índice de reparabilidade 3.7 - França
ru: Индекс ремонтопригодности 3.7 - Франция
zh: 可修复性指数 3.7 - 法国

en: Repairability index 3.8 - France
ar: مؤشر قابلية الإصلاح 3.8 - فرنسا
de: Reparierbarkeitsindex 3.8 - Frankreich
es: Índice de reparabilidad 3.8 - Francia
fr: Indice de réparabilité 3.8
it: Indice di riparabilità 3.8 - Francia
ja: 修理可能性指標 3.8 - フランス
ko: 수리 용이성 지수 3.8 - 프랑스
nl: Repareerbaarheid index 3.8 - Frankrijk
pl: Wskaźnik naprawialności 3.8 - Francja
pt: Índice de reparabilidade 3.8 - França
ru: Индекс ремонтопригодности 3.8 - Франция
zh: 可修复性指数 3.8 - 法国

en: Repairability index 3.9 - France
ar: مؤشر قابلية الإصلاح 3.9 - فرنسا
de: Reparierbarkeitsindex 3.9 - Frankreich
es: Índice de reparabilidad 3.9 - Francia
fr: Indice de réparabilité 3.9
it: Indice di riparabilità 3.9 - Francia
ja: 修理可能性指標 3.9 - フランス
ko: 수리 용이성 지수 3.9 - 프랑스
nl: Repareerbaarheid index 3.9 - Frankrijk
pl: Wskaźnik naprawialności 3.9 - Francja
pt: Índice de reparabilidade 3.9 - França
ru: Индекс ремонтопригодности 3.9 - Франция
zh: 可修复性指数 3.9 - 法国

en: Repairability index 4.0 - France
ar: مؤشر قابلية الإصلاح 4.0 - فرنسا
de: Reparierbarkeitsindex 4.0 - Frankreich
es: Índice de reparabilidad 4.0 - Francia
fr: Indice de réparabilité 4.0
it: Indice di riparabilità 4.0 - Francia
ja: 修理可能性指標 4.0 - フランス
ko: 수리 용이성 지수 4.0 - 프랑스
nl: Repareerbaarheid index 4.0 - Frankrijk
pl: Wskaźnik naprawialności 4.0 - Francja
pt: Índice de reparabilidade 4.0 - França
ru: Индекс ремонтопригодности 4.0 - Франция
zh: 可修复性指数 4.0 - 法国

en: Repairability index 4.1 - France
ar: مؤشر قابلية الإصلاح 4.1 - فرنسا
de: Reparierbarkeitsindex 4.1 - Frankreich
es: Índice de reparabilidad 4.1 - Francia
fr: Indice de réparabilité 4.1
it: Indice di riparabilità 4.1 - Francia
ja: 修理可能性指標 4.1 - フランス
ko: 수리 용이성 지수 4.1 - 프랑스
nl: Repareerbaarheid index 4.1 - Frankrijk
pl: Wskaźnik naprawialności 4.1 - Francja
pt: Índice de reparabilidade 4.1 - França
ru: Индекс ремонтопригодности 4.1 - Франция
zh: 可修复性指数 4.1 - 法国

en: Repairability index 4.2 - France
ar: مؤشر قابلية الإصلاح 4.2 - فرنسا
de: Reparierbarkeitsindex 4.2 - Frankreich
es: Índice de reparabilidad 4.2 - Francia
fr: Indice de réparabilité 4.2
it: Indice di riparabilità 4.2 - Francia
ja: 修理可能性指標 4.2 - フランス
ko: 수리 용이성 지수 4.2 - 프랑스
nl: Repareerbaarheid index 4.2 - Frankrijk
pl: Wskaźnik naprawialności 4.2 - Francja
pt: Índice de reparabilidade 4.2 - França
ru: Индекс ремонтопригодности 4.2 - Франция
zh: 可修复性指数 4.2 - 法国

en: Repairability index 4.3 - France
ar: مؤشر قابلية الإصلاح 4.3 - فرنسا
de: Reparierbarkeitsindex 4.3 - Frankreich
es: Índice de reparabilidad 4.3 - Francia
fr: Indice de réparabilité 4.3
it: Indice di riparabilità 4.3 - Francia
ja: 修理可能性指標 4.3 - フランス
ko: 수리 용이성 지수 4.3 - 프랑스
nl: Repareerbaarheid index 4.3 - Frankrijk
pl: Wskaźnik naprawialności 4.3 - Francja
pt: Índice de reparabilidade 4.3 - França
ru: Индекс ремонтопригодности 4.3 - Франция
zh: 可修复性指数 4.3 - 法国

en: Repairability index 4.4 - France
ar: مؤشر قابلية الإصلاح 4.4 - فرنسا
de: Reparierbarkeitsindex 4.4 - Frankreich
es: Índice de reparabilidad 4.4 - Francia
fr: Indice de réparabilité 4.4
it: Indice di riparabilità 4.4 - Francia
ja: 修理可能性指標 4.4 - フランス
ko: 수리 용이성 지수 4.4 - 프랑스
nl: Repareerbaarheid index 4.4 - Frankrijk
pl: Wskaźnik naprawialności 4.4 - Francja
pt: Índice de reparabilidade 4.4 - França
ru: Индекс ремонтопригодности 4.4 - Франция
zh: 可修复性指数 4.4 - 法国

en: Repairability index 4.5 - France
ar: مؤشر قابلية الإصلاح 4.5 - فرنسا
de: Reparierbarkeitsindex 4.5 - Frankreich
es: Índice de reparabilidad 4.5 - Francia
fr: Indice de réparabilité 4.5
it: Indice di riparabilità 4.5 - Francia
ja: 修理可能性指標 4.5 - フランス
ko: 수리 용이성 지수 4.5 - 프랑스
nl: Repareerbaarheid index 4.5 - Frankrijk
pl: Wskaźnik naprawialności 4.5 - Francja
pt: Índice de reparabilidade 4.5 - França
ru: Индекс ремонтопригодности 4.5 - Франция
zh: 可修复性指数 4.5 - 法国

en: Repairability index 4.6 - France
ar: مؤشر قابلية الإصلاح 4.6 - فرنسا
de: Reparierbarkeitsindex 4.6 - Frankreich
es: Índice de reparabilidad 4.6 - Francia
fr: Indice de réparabilité 4.6
it: Indice di riparabilità 4.6 - Francia
ja: 修理可能性指標 4.6 - フランス
ko: 수리 용이성 지수 4.6 - 프랑스
nl: Repareerbaarheid index 4.6 - Frankrijk
pl: Wskaźnik naprawialności 4.6 - Francja
pt: Índice de reparabilidade 4.6 - França
ru: Индекс ремонтопригодности 4.6 - Франция
zh: 可修复性指数 4.6 - 法国

en: Repairability index 4.7 - France
ar: مؤشر قابلية الإصلاح 4.7 - فرنسا
de: Reparierbarkeitsindex 4.7 - Frankreich
es: Índice de reparabilidad 4.7 - Francia
fr: Indice de réparabilité 4.7
it: Indice di riparabilità 4.7 - Francia
ja: 修理可能性指標 4.7 - フランス
ko: 수리 용이성 지수 4.7 - 프랑스
nl: Repareerbaarheid index 4.7 - Frankrijk
pl: Wskaźnik naprawialności 4.7 - Francja
pt: Índice de reparabilidade 4.7 - França
ru: Индекс ремонтопригодности 4.7 - Франция
zh: 可修复性指数 4.7 - 法国

en: Repairability index 4.8 - France
ar: مؤشر قابلية الإصلاح 4.8 - فرنسا
de: Reparierbarkeitsindex 4.8 - Frankreich
es: Índice de reparabilidad 4.8 - Francia
fr: Indice de réparabilité 4.8
it: Indice di riparabilità 4.8 - Francia
ja: 修理可能性指標 4.8 - フランス
ko: 수리 용이성 지수 4.8 - 프랑스
nl: Repareerbaarheid index 4.8 - Frankrijk
pl: Wskaźnik naprawialności 4.8 - Francja
pt: Índice de reparabilidade 4.8 - França
ru: Индекс ремонтопригодности 4.8 - Франция
zh: 可修复性指数 4.8 - 法国

en: Repairability index 4.9 - France
ar: مؤشر قابلية الإصلاح 4.9 - فرنسا
de: Reparierbarkeitsindex 4.9 - Frankreich
es: Índice de reparabilidad 4.9 - Francia
fr: Indice de réparabilité 4.9
it: Indice di riparabilità 4.9 - Francia
ja: 修理可能性指標 4.9 - フランス
ko: 수리 용이성 지수 4.9 - 프랑스
nl: Repareerbaarheid index 4.9 - Frankrijk
pl: Wskaźnik naprawialności 4.9 - Francja
pt: Índice de reparabilidade 4.9 - França
ru: Индекс ремонтопригодности 4.9 - Франция
zh: 可修复性指数 4.9 - 法国

en: Repairability index 5.0 - France
ar: مؤشر قابلية الإصلاح 5.0 - فرنسا
de: Reparierbarkeitsindex 5.0 - Frankreich
es: Índice de reparabilidad 5.0 - Francia
fr: Indice de réparabilité 5.0
it: Indice di riparabilità 5.0 - Francia
ja: 修理可能性指標 5.0 - フランス
ko: 수리 용이성 지수 5.0 - 프랑스
nl: Repareerbaarheid index 5.0 - Frankrijk
pl: Wskaźnik naprawialności 5.0 - Francja
pt: Índice de reparabilidade 5.0 - França
ru: Индекс ремонтопригодности 5.0 - Франция
zh: 可修复性指数 5.0 - 法国

en: Repairability index 5.1 - France
ar: مؤشر قابلية الإصلاح 5.1 - فرنسا
de: Reparierbarkeitsindex 5.1 - Frankreich
es: Índice de reparabilidad 5.1 - Francia
fr: Indice de réparabilité 5.1
it: Indice di riparabilità 5.1 - Francia
ja: 修理可能性指標 5.1 - フランス
ko: 수리 용이성 지수 5.1 - 프랑스
nl: Repareerbaarheid index 5.1 - Frankrijk
pl: Wskaźnik naprawialności 5.1 - Francja
pt: Índice de reparabilidade 5.1 - França
ru: Индекс ремонтопригодности 5.1 - Франция
zh: 可修复性指数 5.1 - 法国

en: Repairability index 5.2 - France
ar: مؤشر قابلية الإصلاح 5.2 - فرنسا
de: Reparierbarkeitsindex 5.2 - Frankreich
es: Índice de reparabilidad 5.2 - Francia
fr: Indice de réparabilité 5.2
it: Indice di riparabilità 5.2 - Francia
ja: 修理可能性指標 5.2 - フランス
ko: 수리 용이성 지수 5.2 - 프랑스
nl: Repareerbaarheid index 5.2 - Frankrijk
pl: Wskaźnik naprawialności 5.2 - Francja
pt: Índice de reparabilidade 5.2 - França
ru: Индекс ремонтопригодности 5.2 - Франция
zh: 可修复性指数 5.2 - 法国